DANIEL ALONSO CASILDA

Datos personales

Fecha de nacimiento: 19/04/1986

Domicilio: Madrid

Teléfono de contacto: 636351619

Correo electrónico: danielcasildaalonso@gmail.com

LinkedIn: https://www.linkedin.com/in/danielalonsocasilda/

Perfil profesional

Cursando Estudios en Universidad Europea como Desarrollador de aplicaciones multiplataforma con previsión de finalización en 2020. Formación personal en desarrollo de aplicaciones móviles con Flutter. Certificaciones en administración de sistemas Linux LPI1 y LPI2.

Store Manager Espacios BQ, KPI Manager. Especialista en soporte técnico Android (hardware-software), formador en estas áreas y con trayectoria en BQ Readers. Gran experiencia en la atención al cliente, y vía telefónica. Soy una persona con capacidad de negociación, habilidades comunicativas y de liderazgo. Mi objetivo es progresar continuamente en nuevas áreas de conocimiento.

Experiencia laboral

2019 - Actualidad: Unísono

Agente de atención al cliente de Empresas para Vodafone: Resolución de incidencias en facturación, financiación, soporte técnico y venta cruzada.

2014 - 2018: BQ

Store Manager Espacios BQ, KPI Manager (Enero 2017- 2018): Formador en ventas y soporte técnico en Espacios BQ. Formación a vendedores, promotores y agentes de soporte técnico sobre software (HeidiSQL, Jira, OTRS...) y hardware de dispositivos móviles/impresión 3D/Helpdesk. Gestión de retail como responsable de encargados en Espacios BQ, coach en equipos de venta, KPI Manager consultor en servicios de venta y postventa.

Agente de soporte/servicio técnico en Espacios BQ (Marzo 2016 - Enero 2017): Encargado de tienda de Espacios BQ Rivas Vaciamadrid, atención al cliente en ventas, seguros, soporte/servicio técnico y en solución de problemas derivados de hardware/software y reclamaciones en dispositivos Android.

Agente de soporte técnico (Marzo 2014 - Enero 2017): atención al cliente en call center, resolución de problemas derivados de software, gestión RMA, DOA y HUBS.

2008 - 2012: **FOTOBOOM**

Responsable de logística: gestión y responsable del almacén (stocks, inventario CRM...) y venta de productos fotográficos amateurs y profesionales.

Febrero 2008 - Agosto 2008: FOTOPRIX

Dependiente: venta de productos fotográficos y revelado.

2005 - 2008: UNITONO CONTACT CENTER

Agente de atención telefónica: atención en el servicio de atención telefónica.

2005: ATWORK DISEÑO Y COMUNICACIÓN

Daniel Alonso Casilda - 636351619



Diseño y **fotografía:** Publicidad para prensa, maquetación con Photoshop, Indesign y Freehand.

2004: KIRBY COMPANY: Agente comercial

2003: **JMAD**: Gestión de almacén

Formación

- -Cursando **Técnico Superior en Desarrollo de Aplicaciones Multiplataforma** Universidad Europea de Madrid. (Previsión de finalización 2020)
- -Acceso a Universidad para mayores de 25 años. Universidad Europea. (2018)
- -Administración en sistemas Linux en LPI1 y LPI2 (Linux Project Institut). CICE Escuela Profesional de Nuevas Tecnologías. (2013)
- -Formación Profesional (FP) de **Grado Medio en Laboratorio de Imagen**. I.E.S. Príncipe Felipe. (2007)
- -Estudios superiores de guitarra. Escuela Música Creativa. (2005)

Otros proyectos

- **-Freelance**: implementación y desarrollo de sistemas basados en Linux (Ubuntu, Fedora, Centos...); gestión de servidores web Apache, servidores SQL...; administración y montaje de hardware para equipos y servidores en Windows y Linux. (2012-2014).
- -Fotografía fija en cortometrajes de difusión internacional: 'Dunder-Büchse' (2008), 'Contranatura' (2010), 'KillRats' (2013).
- **-Locutor y colaborador** en el programa de radio 'En clave de rock'. Ocio Radio- Telemadrid. (2006 2009).

Herramientas de informática

- -Lenguajes: Java, Python, Pl Sql, HTML5, CSS3 (web environments)
- -Administración de sistemas: Backups (Cobian, Acronis...) Linux, Windows Server...
- -IDE & Develops: Eclipse, Netbeans, IntelliJ IDEA, Angular JS, Hibernate...
- HTML: Visual Studio, Brackets, Sublime...
- SQL: SQL Developer, HeidiSQL,
- KPI: glikview, SIMPLEKPI, DATAPINE
- Android: Android Studio, Futter
- Impresión 3D Tinkercad, Cura, Meshmixer, Slic3r
- Paquete de ofimática G Suite Business Solutions y Microsoft
- Helpdesk: OTRS, Jira
- ERP: Aqua E-Business y Navision
- Edición audiovisual Adobe Premiere, Cubase
- Edición de fotografía Adobe Photoshop, Adobe Lightroom
- Maquetación Adobe XD, Indesign, Freehand: nivel intermedio.
- Redes sociales Facebook, Twitter, Instagram, Wordpress, Hootsuite...

Aficiones e intereses

Guitarrista en la banda madrileña Seven To Run, también me encargo de la gestión de las redes sociales de la banda y de organizar eventos relacionados con el grupo.